【裁判字號】    90,易,1666
【裁判日期】    901207
【裁判案由】    恐嚇
【裁判全文】
臺灣彰化地方法院刑事判決                          九十年度易字第一六六六號
    公  訴  人  臺灣彰化地方法院檢察署檢察官
    被      告  丁○○
    選任辯護人  林文成
右列被告因恐嚇案件，經檢察官提起公訴（九十年度偵字第三六四八號），本院判決
如左：
    主      文
丁○○連續以加害生命、身體之事，恐嚇他人致生危害於安全，處有期徒刑陸月，如
易科罰金，以參佰元折算壹日。
    事      實
一、丁○○現因肅清煙毒條例等案件假釋中，其竟與施有財、周金池、羅榮凱及綽號
    「阿祥」之不詳姓名、年籍之人，於民國九十年五月十九日晚上九時三十分許，
    前往彰化縣溪湖鎮○○街四十七號乙○○之住處，共同基於毀損之故意，分持球
    棒、磚塊砸毀乙○○住處之門窗及乙○○之夫楊福地使用之車牌號碼Ａ九─五七
    七六號賓士座車及車牌號碼ＥＸＤ─０三０號機車，並共同基於傷害人之身體之
    犯意聯絡，持球棒毆打甲○○，致甲○○因而受有右頰挫擦傷、右上臂、右肘挫
    傷及左前臂挫傷等傷害（毀損及傷害部分業經告訴人甲○○撤回告訴，此部分由
    檢察官另為不起訴處分）。丁○○因怕甲○○等人報警，竟基於恐嚇之犯意，隨
    手拿出剪刀一把，以刀尖指向甲○○，向甲○○恫稱：不得報警等語，致使甲○○因而心生畏懼，認為丁○○將對其不利，而危害於甲○○生命、身體之安全；
    丁○○隨即又因懷疑隔壁同街五十一號之老板娘丙○○報警，竟又以磚塊砸毀丙○○所開設網路咖啡店之玻璃，並損及電腦之路由器（毀損部分業經告訴人丙○○撤回告訴，此部分由檢察官另為不起訴處分），又基於前開恐嚇之概括犯意，
    持上開剪刀一把，以刀尖指向丙○○，向丙○○恫稱：我打楊福地，關你什麼事
    ，你報什麼警等語，並向店內之客人怒稱：不爽等人出來等語，致使丙○○因而
    心生畏懼，認為丁○○將對其不利，而危害於丙○○生命、身體之安全。
二、案經彰化縣警察局溪湖分局報請台灣彰化地方法院檢察署檢察官偵查起訴。
    理      由
一、訊據被告丁○○固坦承有攜帶扣案之剪刀進入乙○○住處之事實不諱，惟矢口否
    認有何恐嚇之犯意，辯稱：因為當時我有喝酒，我是叫他們不用報警，並沒有恐
    嚇甲○○、丙○○云云。惟查，右揭事實業據被害人甲○○及丙○○指訴甚詳，
    核與證人陳如玉、乙○○證述情節相符，並有驗傷診斷書一紙及照片二十一張在
    卷可稽，此外並有剪刀一把扣案可資佐證，而被告於毀損他人住處之物品及座車
    並毆傷甲○○後，被告係加害人而非被害人，被告怎可能係向被害人甲○○稱「
    不用報警」，故被告應係恐嚇被害人「不得報警」，參以被害人甲○○、丙○○
    與被告既豪無怨隙，當無故意誣陷之理，且被告以剪刀之刀尖指向被害人甲○○
    、丙○○，所說：「不得報警」、「我打楊福地，關你什麼事，你報什麼警」等
    語，一般人聽聞即認對方將對己之生命、身體不利，自足以使人因而心生畏懼，
    更何況被告係在砸毀他人住處、被害人丙○○所開設之店家並毆傷被害人甲○○
    之情況下所言，當更足以使被害人甲○○、丙○○心生畏懼，是以被告所辯顯係
    事後卸責之詞，不足採信，本件事證已臻明確，被告犯行堪予認定。
二、核被告所為，係犯刑法第三百零五條之恐嚇危害安全罪。被告先後二次恐嚇犯行
    ，時間緊接，犯罪構成要件相同，顯係基於概括之犯意反覆為之，應依連續犯論
    以一罪並依法加重其刑。爰審酌被告之素行、犯罪之動機、目的、手段、所生之
    危害及犯罪後之態度等一切情狀，量處如主文所示之刑，並諭知易科罰金之折算
    標準。至於扣案之剪刀一把被告否認為其所有，因當天有多人前往，並無證據足
    以證明為被告所有，故不併予宣告沒收，附此敘明。
據上論斷，應依刑事訴訟法第二百九十九條第一項前段，刑法第三百零五條、第五十
六條、第四十一條第一項前段，罰金罰鍰提高標準條例第一條前段、第二條，判決如
主文。
中      華      民      國    九十      年     十二     月      七      日
                                臺灣彰化地方法院刑事第二庭
                                    法      官  石  馨  文
右正本證明與原本無異。
如不服本判決，應於判決送達後十日內向本院提出上訴狀( 須附繕本 )。
告訴人或被害人對於判決如有不服具備理由請求檢察官上訴者，其上訴期間之計算係
以檢察官收受判決正本之日期為準。
                                    法院書記官  黃  意  雯
中      華      民      國    九十      年     十二     月      十      日
附錄法條
刑法第三百零五條
以加害生命、身體、自由、名譽、財產之事恐嚇他人，致生危害於安全者，處二年以
下有期徒刑、拘役或三百元以下罰金。


司法院資訊處製作；財團法人民間司法改革基金會備份。
